【裁判字號】    95,抗,11
【裁判日期】    950515
【裁判案由】    本票裁定
【裁判全文】
臺灣臺東地方法院民事裁定                95年度抗字第11號
抗  告  人  乙○○○○○○○○.
相  對  人  逢欣實業有限公司
法定代理人  甲○○
上當事人間聲請對本票准許強制執行事件，抗告人對於本院簡易
庭中華民國95年4月11日所為95年度票字第392號裁定，提起抗告
，本院裁定如下：
    主      文
抗告駁回。
抗告程序費用新臺幣壹仟元，由抗告人負擔。
    理  由
一、按執票人向本票發票人行使追索權時，得聲請法院裁定後強
    制執行，票據法第123條定有明文。又本票執票人依上開法
    條之規定，聲請法院裁定許可對發票人之財產強制執行者，
    因其性質係屬非訟事件，法院僅依非訟程序，依據本票形式
    上之要件，以審查強制執行許可與否，並無確定實體上法律
    關係存否之效力，如發票人就票據債務之存否尚有爭執時，
    應由發票人另依訴訟程序以資解決，最高法院分別著有56年
    臺抗字第714號、57年臺抗字第76號判例意旨可資參照。
二、本件相對人主張：伊執有相對人於民國94年7月1日所簽發，
    內載金額為新臺幣（下同）6,000,000元、到期日為同日，
    並免除作成拒絕證書之本票1紙（下稱係爭本票），經聲請
    人屆期向相對人提示未獲付款後，爰依票據法第123條之規
    定，聲請裁定對系爭本票准予強制執行等情。業據相對人提
    出系爭本票為證，原審據以裁定予以准許，即無不合。
三、抗告意旨略以：兩造間瓦斯買賣往來約10年，抗告人於93年
    3月間、94年1月間，分別因蜂窩性組織炎、視網膜病變而先
    後住院，公司業務均由會記郭佳欣負責。94年7月1日抗告人
    及郭佳欣至相對人住處商談債務事宜後，相對人即要求抗告
    人簽下系爭本票、將瓦斯行之營業交其管理、郭佳欣至相對
    人處上班等事項。同年9月22日兩造偕同至律師處解決債務
    後，並達成：抗告人將前揭瓦斯行交由相對人經營，以抵銷
    所有之債務，系爭本票到期應退回抗告人之結論。惟：系爭
    本票係為保證，而抗告人之前開瓦斯行交由相對人接管後，
    營運之所得，應由6,000,000元中扣除之。系爭本票之簽發
    日與到期日係同日，乃是騙局一場（因抗告人眼疾，均由相
    對人口述）。相對人於94年7月8日接管抗告人前揭瓦斯行後
    ，先後在同年9月20日、21日分別將50公斤12支、20公斤68
    支、15公斤17支、10公斤2支、5公斤13支之瓦斯桶帶回後，
    一去不返。相對人於同年9月22日再要求抗告人至律師處所
    簽之協議書，等於是1票2用，一牛2皮等語，爰提起本件抗
    告。
四、經查：縱抗告人所辯上情為真，亦係屬實體上之爭執，揆諸
    前開規定及說明，應由抗告人另行提起訴訟，以資解決，本
    件非訟程序不得加以審究，故本件抗告人之抗告為無理由，
    應予駁回。
五、依非訟事件法第46條、第21條第2項、第24條第1項，民事訴
    訟法第495條之1第1項、第449條第1項、第95條、第78條之
    規定，裁定如主文。
中    華    民    國    95    年    5    月     15     日
                  民事庭  審判長法  官 王漢章
                                法  官 范乃中
                                法  官 陳兆翔
上為正本係照原本作成。
如不服本裁定，僅得於收受本裁定正本送達後10日內，以適用法
規顯有錯誤為理由，向本院提出再抗告狀，（須附繕本1份及繳
納再抗告裁判費新臺幣1,000元），經本院許可後始可再抗告。
中    華    民    國    95    年    5    月     15     日
                                書記官 林建成


司法院資訊處製作；財團法人民間司法改革基金會備份。
